臺灣士林地方法院交通事件裁定　　　　　　　　　　　　九十三年度交聲字第六號
　　原處分機關　交通部公路總局台北區監理所基隆監理站
　　異　議　人
　　即受處分人　甲○○
右列受處分人因違反道路交通管理處罰條例案件，對於交通部公路總局台北區監理所
基隆監理站九十二年十二月八日所為之處分（原處分案號：基監字第裁四二─Ｃ00
000000號），聲明異議，本院裁定如左：
    主  文
異議駁回。
    理  由
一、按汽車在公共汽車招呼站十公尺內不得臨時停車，又禁止臨時停車處所不得停車
    ，道路交通安全規則第一百十一條第一項第二款、第一百十二條第一項第一款分
    別定有明文。次按汽車駕駛人停車時，在禁止臨時停車處所停車者，處新臺幣（
    下同）六百元以上一千二百元以下罰鍰，道路交通管理處罰條例第五十六條第一
    項第一款有所明文。又所謂「臨時停車」，係指車輛因上、下人、客，裝卸物品
    ，其引擎未熄火，停止時間未滿三分鐘，保持立即行駛之狀態；「停車」，則指
    車輛停放於道路兩側或停車場所，而不立即行駛者，道路交通管理處罰條例第三
    條第九款、第十款亦分別規定甚明。
二、原處分意旨略以：異議人即受處分人陳俊宏於民國九十二年十一月一日十時二十
    四分許，駕駛車號六Ｄ─四０五五號自小客車，在臺北縣土城市○○路八巷公共
    汽車招呼站十公尺內停車，為警舉發「在禁止臨時停車處所停車」之違規，逾期
    未自動繳納罰鍰，爰依道路交通管理處罰條例第五十六條第一項第一款規定裁處
    罰鍰九百元。
三、異議意旨略以：異議人因公司安排至台北縣土城市紡織中心上課，於當日上午十
    點抵達並將車停放於該中心外圍前公車專有格外且無劃任何黃線及紅線禁停標記
    處，但停車處旁有一疑似報廢公車站牌，伊再次確認地上並無禁停標誌且確定從
    未見過站牌設置於公車專有格外，又無劃禁停標誌之例，因而認定該站牌為未移
    走而已廢棄之公物，始停車於該處。
四、經查：異議人即受處分人陳俊宏於九十二年十一月一日上午十時許，駕駛車號六
    Ｄ—四０五五自小客車，將車停放在臺北縣土城市○○路八巷路旁之公共汽車招
    呼站十公尺內，嗣於同日上午十時二十四分許經警拍照逕行舉發之事實，為異議
    人自承在卷，並有臺北縣政府警察局九十一年十一月一日舉發違反道路交通管理
    事件通知單、及現場照片二幀附卷可佐，觀之該現場照片所示違規車輛停放位置
    ，確係於公共汽車招呼站十公尺內，是異議人在公共汽車招呼站十公尺內停車之
    事實，堪以認定。異議人雖辯稱其停放車輛處係在公車專用格外，停車處旁僅有
    一根老舊之公車站牌，而認該站牌係已廢棄但未移走之公物，且路旁並未劃有禁
    止停車之黃線或紅線之標線，故伊以為此處並未禁止停車云云。然異議人停車處
    旁之站牌仍供正常使用，有臺北縣政府警察局土城分局九十二年十一月二十六日
    書函在卷可參，異議人徒以個人之主觀臆測率而認定該站牌已遭廢棄，洵不足採
    。又異議人停車處固非在公車專用格內，且路邊確實未劃有紅色或黃色標線，惟
    在公共汽車招呼站十公尺內停車或臨時停車，均會妨礙公車靠邊停車及影響乘客
    上下車，危及交通安全，故道路交通安全規則第一百十一條第一項第二款明定公
    共汽車招呼站十公尺內不得臨時停車，異議人亦自承其知曉在公車站牌十公尺內
    不能停車之規定（見本院九十三年三月二日訊問筆錄），而法既有明文，縱使公
    車站牌十公尺內未標劃有公車專用格或紅線、黃線等標線，亦無從置上開禁止停
    車規定於不顧，異議人上開所辯顯無可採。從而原處分機關依道路交通管理處罰
    條例第五十六條第一項第一款之規定，對異議人違規行為裁處九百元之罰鍰，並
    無不當，本件異議為無理由，應予駁回。
五、據上論斷，應依道路交通案件處理辦法第十九條，裁定如主文。
中　　　華　　　民　　　國　　　九十三　　　年　　　四　　　月　　十四　日
                                    臺灣士林地方法院交通法庭
                                        法　官  何  信  慶
右正本證明與原本無異。
如不服本裁定應於送達後五日內向本院提出抗告狀。
                                        書記官  楊  哲  偉
中　　　華　　　民　　　國　　　九十三　　　年　　　四　　　月　　二十　日
